臺灣臺南地方法院刑事裁定
111年度聲字第946號
聲  請  人  臺灣臺南地方檢察署檢察官
受  刑  人  吳芸錚


上列聲請人因受刑人數罪併罰有二裁判以上，聲請定其應執行之
刑（111年度執字第4160號、111年度執聲字第622號），本院裁
定如下：
    主  文
吳芸錚所犯如附表所示之罪，應執行有期徒刑參年肆月。
    理  由
一、本件聲請意旨略以：上列受刑人因犯詐欺等案件，先後經判
    決如附件附表（即受刑人吳芸錚所定應執行刑案件一覽表）
    所示之罪刑確定，應依刑法第53條及第51條第5款規定，定
    其應執行之刑，爰依刑事訴訟法第477條第1項聲請裁定等語
    。
二、按裁判確定前犯數罪者，併合處罰之。但得易科罰金之罪與
    不得易科罰金之罪不在此限；前項但書情形，受刑人請求檢
    察官聲請定應執行刑者，依第51條規定定之；數罪併罰，有
    二裁判以上者，依刑法第51條之規定，定其應執行之刑；數
    罪併罰，分別宣告其罪之刑，宣告多數有期徒刑者，於各刑
    中之最長期以上，各刑合併之刑期以下，定其刑期。但不得
    逾三十年。刑法第50條第1項第1款、第2項、第53條、第51
    條第5款分別定有明文。次按法律上屬於自由裁量之事項，
    有其外部性界限及內部性界限，並非概無拘束。依據法律之
    具體規定，法院應在其範圍選擇為適當之裁判者，為外部性
    界限；而法院為裁判時，應考量法律之目的，及法律秩序之
    理念所在者，為內部性界限。法院為裁判時，二者均不得有
    所踰越。在數罪併罰，有二裁判以上，定其應執行之刑時，
    固屬於法院自由裁量之事項，然仍應受前揭外部性界限及內
    部性界限之拘束（最高法院80年臺非字第473號、93年度臺
    非字第192號裁判要旨參照）。
三、查本件受刑人吳芸錚因犯詐欺等案件，經臺灣高等法院臺南
    分院、本院分別判處如附表所示之罪刑，均經確定在案，受
    刑人對其所犯如附表所示之得易科罰金與不得易科罰金之各
    罪刑，向聲請人聲請定應執行刑，有受刑人民國111年05月2
    7日數罪併罰聲請狀1紙附卷可參（詳111年度聲字第946號本
    院卷），是聲請人依刑法第50條第2項之規定，就附表所示
    各罪聲請定其應執行之刑，核屬正當。按數罪併罰中之一罪
    ，依刑法規定得易科罰金者，若因與不得易科之他罪併合處
    罰結果而不得易科罰金時，原可易科部分所處之刑，自亦無
    庸為易科罰金折算標準之記載（司法院大法官釋字第144號
    、第679號解釋意旨參照）。是以聲請人以本院為犯罪事實
    最後判決之法院，聲請定其應執行之刑，本院審核上開情節
    ，認與法並無不合，審酌受刑人犯罪時間、犯罪型態、侵害
    法益及品行等因素，爰依法定其應執行之刑如主文所示。
四、依刑事訴訟法第477條第1項，刑法第50條第1項、第53條、
    第51條第5款，裁定如主文。
中　　華　　民　　國　　111 　年　　6 　　月　　23　　日
           　　　 刑事第十二庭  法　官　黃鏡芳
以上正本證明與原本無異。
如不服本裁定，應於收受送達後5日內向本院提出抗告狀。（應
附繕本）
　　　　　　　　　　　　　　　　書記官  施茜雯
中　　華　　民　　國　　111 　年　　6 　　月　　23　　日
附表：受刑人吳芸錚定應執行刑案件一覽表
編　　　號  1 2 3 罪　　　名  詐欺 詐欺 詐欺 宣　告　刑  有期徒刑6月 有期徒刑5月 有期徒刑5月 犯罪日期  107/01/30 106/12/05~ 107/01/23 107/02/08~ 107/03/01 偵查(自訴)機關 年　度　案　號  臺南地檢107年度偵字第13037號 臺南地檢107年度偵字第13037號 臺南地檢107年度偵字第13037號 最　後 事實審 法院 南高分院 南高分院 南高分院  案號 109年度上易字第24號 109年度上易字第24號 109年度上易字第24號  判決日期 109/05/21 109/05/21 109/05/21 確　定 判　決 法院 南高分院 南高分院 南高分院  案號 109年度上易字第24號 109年度上易字第24號 109年度上易字第24號  判決確定日期 109/05/21 109/05/21 109/05/21 是否為得易科 罰金之案件  是 是 是  備註   臺南地檢109年度執字第5578號 臺南地檢109年度執字第5578號 臺南地檢109年度執字第5578號   編號1-4應執行有期徒刑1年8月     編號1-5應執行有期徒刑2年6月 （南高分院110聲899、臺灣臺南地方檢察署110執更字第1813號)   

編　　　號  4 5 6 罪　　　名  詐欺 詐欺 詐欺 宣　告　刑  有期徒刑5月 有期徒刑1年4月 有期徒刑1年 犯罪日期  107/03/08~ 107/04/25 108/11/24~ 109/04/26 107/09/27~ 108/10/23 偵查(自訴)機關 年　度　案　號  臺南地檢107年度偵字第13037號 臺南地檢109年度偵字第18873號 臺南地檢110年度偵字第24302號 最　後 事實審 法院 南高分院 南高分院 臺南地院  案號 109年度上易字第24號 110年度上易字第248號 110年度易字第1117號  判決日期 109/05/21 110/07/27 111/04/07 確　定 判　決 法院 南高分院 南高分院 臺南地院  案號 109年度上易字第24號 110年度上易字第248號 110年度易字第1117號  判決確定日期 109/05/21 110/07/27 111/05/17 是否為得易科 罰金之案件  是 否 否  備註   臺南地檢109年度執字第5578號 臺南地檢110年度執字第5684號 臺南地檢1ll年度執字第4160號   編號1-4應執行有期徒刑1年8月     編號1-5應執行有期徒刑2年6月 （南高分院110聲899、臺灣臺南地方檢察署110執更字第1813號）